# 参股公司会计出来

提问人：MPACC10 时间：2023-03-27 18:51:08
请教陈老师：
A公司根据新收入准则，对于系统集成采用终验法时点确认，A公司参股B公司对于类似系统集成业务采用完工百分比法，A公司采用权益法核算B公司对应投资收益时是否可以直接采用该公司经审计报告（假设完工百分比也适用）。
我理解完工百分比法期间确认和终验法是关于收入会计估计的问题，。母、子公司、参股公司会计估计可以不同，故可以认可B公司基于采用完工百分比法下的利润表。不知是否准确，谢谢！

回答人：chenyiwei
应首先考虑A公司和B公司的系统集成业务是否存在实质性的差异，从而分别使用不同的收入确认方法是合理的。
需注意：收入确认采用时段法还是时点法，取决于是否满足新收入准则第十一条规定的三个条件，如满足就必须采用时段法，不满足就必须采用时点法，这里不存在企业可以自主选择的空间，因此时段法和时点法严格来说并不是一项会计政策。这就意味着：（ 1 ）如果A、B公司所从事的业务分别符合时段法和时点法的适用条件，则分别采用时段法和时点法核算，合并报表或者权益法核算中不应统一；（ 2 ）如果两者从事的业务实质上相同或相似，但两者的处理方法不同，则必有一方存在差错，此时应进行差错更正处理，例如如果B的处理有错，则先对B的报表进行更正，再以更正后的报表为基础进行权益法核算。总之这里不存在会计政策统一或者会计政策变更问题，如要改变，则理论上只能是以差错更正的名义。